【裁判字號】    99,訴,660
【裁判日期】    990527
【裁判案由】    妨害風化
【裁判全文】
臺灣臺中地方法院刑事判決               99年度訴字第660號
公  訴  人  臺灣臺中地方法院檢察署檢察官
被      告  丁○○
            己○○
            甲○○
上列被告因妨害風化案件，經檢察官提起公訴（98年度偵字第25
073號），本院判決如下：
    主  文
丁○○共同意圖使女子與他人為性交之行為，而媒介以營利，處
有期徒刑伍月，如易科罰金，以新臺幣壹仟元折算壹日。扣案之
行動電話壹支（含0000000000號SIM卡壹枚）沒收。
己○○共同意圖使女子與他人為性交之行為，而媒介以營利，處
有期徒刑月，如易科罰金，以新台幣壹仟元折算壹日。扣案之
行動電話壹支（含0000000000號SIM卡壹枚）沒收。
甲○○共同意圖使女子與他人為性交之行為，而媒介以營利，處
有期徒刑月，如易科罰金，以新台幣壹仟元折算壹日。扣案之
行動電話壹支（含0000000000號SIM卡壹枚）沒收。
    事  實
一、丁○○係設在臺中市○區○○路75號「18度視聽KTV」之負
    責人，其自民國98年10月12日起，以不詳之薪資，僱用己○○、甲○○2人，丁○○、己○○及甲○○共同基於意圖使
    女子與他人為性交之行為，而媒介以營利之犯意聯絡與行為
    分擔，先媒介該店服務小姐與男客在「18度視聽KTV」內唱
    歌飲酒，再媒介服務小姐與男客至附近之汽車旅館為性交行
    為，每次性交易代價為新臺幣（下同）3800元，丁○○則從
    中抽取1700元，小姐得2100元，藉此方式以營利。嗣於98年
    10月12日夜間8時30分許，男客戊○○進入「18度視聽KTV」
    消費，甲○○負責接待男客戊○○至店內包廂，並向戊○○
    介紹上開性交易消費方式，嗣由店內小姐乙○○於包廂內與
    戊○○唱歌飲酒，於同日夜間9時30分許，己○○自櫃臺撥
    打室內對講機至上開包廂，詢問乙○○：男客戊○○有無意
    願出場至汽車旅館從事性交易？經由上開甲○○、己○○之
    媒介後，戊○○遂攜同服務小姐乙○○至址設臺中市○○路
    201號金沙汽車旅館202房，由乙○○為戊○○撫摸生殖器而
    後性交（即戊○○將生殖器插入乙○○生殖器內抽動至射精
    ）。2人甫性交完畢後，經警於98年10月12日23時許，持本
    院核發之搜索票，分別在該店及金沙汽車旅館202號房內搜
    索，始查獲上情，並於扣得丁○○所有供媒介性交聯絡使用
    之行動電話1支（含門號0000000000號SIM卡1枚）。
二、案經臺中市警察局第二分局報告臺灣臺中地方法院檢察署檢
    察官偵查起訴。
    理  由
壹、證據能力方面：
一、按被告以外之人於檢察事務官、司法警察官或司法警察調查
    中所為之陳述，與審判中不符時，其先前之陳述具有較可信
    之特別情況，且為證明犯罪事實存否所必要者，得為證據，
    刑事訴訟法第159條之2定有明文。所謂證人「先前不一致之
    陳述」，係指先前於審判外陳述之人（證人）現於法院作證
    ，且該審判外之陳述與該證人於審判中之證詞相較有不一致
    之情形。另所謂「較可信之特別情況」之情形，亦應就前後
    陳述時之外部情況（如時間之間隔、有意識的迴避、受不當
    外力干擾、事後串謀、立即反應所知、是否有親友在場及筆
    錄是否清楚明確等）進行比較，以資決定何者外部情況具有
    可信性。若陳述係在特別可信之情況下所為，虛偽陳述之危
    險性不高，雖係審判外陳述，或未經被告反對詰問，仍得承
    認其有證據能力。證人戊○○、乙○○於警詢中及本院審理
    時之供述有前後陳述不符之情形，本院審酌證人戊○○、乙○○係於案發當日即接受警詢，當時記憶應屬清晰可信，且
    員警詢問後並經其簽名，確認筆錄記載內容無訛，足認證人
    戊○○、乙○○警詢陳述具有任意性，而證人乙○○、戊○○於本院所為證述內容多與事實不符（詳如後述）。復參酌
    證人戊○○、乙○○於警詢中既無來自被告或其他人員之壓
    力，而出於虛偽不實之陳述，或事後串謀而故為迴護被告之
    機會等等，足認證人戊○○、乙○○於警詢中所為之陳述，
    客觀上具有較可信之特別情況。依上開說明，證人戊○○、
    乙○○警詢中之證言，自有證據能力。
二、按證人於偵查中向檢察官所為之陳述，如依法應具結而已具
    結者，依刑事訴訟法第159條之1第2項之規定，除依證人於
    陳述時之外在環境及情況判斷，具有顯不可信之情況者外，
    本得作為證據，並無限縮解釋為應經被告在偵查中已為詰問
    者，始取得證據能力之可言（最高法院98年度台上字第626
    號判決參照）。本件證人戊○○、乙○○等人於偵查中經具
    結所為之陳述（見偵卷第96至99頁、第118至122頁），卷內
    既無其有顯不可信情況之訴訟資料，且各該證人已於本院接
    受詰問，進行人證之調查證據程序，應屬有證據能力且經合
    法調查之證據，依同法第155條第2項規定之反面解釋，自得
    作為判斷之依據。
三、再按被告以外之人（包括證人、鑑定人、告訴人、被害人及
    共同被告等）於審判外之陳述，雖不符刑事訴訟法第159條
    之1至之4等之規定，而經當事人於審判程序同意作為證據，
    法院審酌該言詞陳述或書面陳述作成時之情況，認為適當者
    ，亦得為證據；當事人、代理人或辯護人於法院調查證據時
    ，知有刑事訴訟法第159條第1項不得為證據之情形，而未於
    言詞辯論終結前聲明異議者，視為有前項之同意，同法第15
    9條之5定有明文。立法意旨在於傳聞證據未經當事人之反對
    詰問予以核實，原則上先予排除。惟若當事人已放棄反對詰
    問權，於審判程序中表明同意該等傳聞證據可作為證據；或
    於言詞辯論終結前未聲明異議，基於尊重當事人對傳聞證據
    之處分權，及證據資料愈豐富，愈有助於真實發見之理念，
    且強化言詞辯論主義，使訴訟程序得以順暢進行，上開傳聞
    證據亦均具有證據能力。本件除上開說明外所引用之被告以
    外之人所為之書面陳述，其性質雖屬於審判外之陳述，而為
    傳聞證據，且查無符合刑事訴訟法第159條之1至之4之情形
    ，然業經本院審理時予以提示並告以要旨，並經檢察官及被
    告表示同意作為證據（見本院卷第49頁背面至50頁），本院
    審酌上開陳述作成時，並無不當之情形，認為以之作為本案
    之證據亦屬適當，而有證據能力。
四、另按關於非供述證據之物證，或以科學、機械之方式，對於
    當時狀況所為忠實且正確之記錄，性質上並非供述證據，均
    應無傳聞法則規定之適用；如該非供述證據非出於違法取得
    ，並以依法踐行調查程序，即不能謂無證據能力（最高法院
    97年度台上字第1401號、6153號判決要旨參照）。又按可為
    證據或得沒收之物，得扣押之。對於應扣押物之所有人、持
    有人或保管人，得命其提出或交付，刑事訴訟法第133 條亦
    有明文。查本件扣案之新臺幣1900元，係員警於本案犯罪現
    場執行扣押程序所得之物證，屬非供述證據；又卷附查獲證
    人戊○○、乙○○性交易情形之現場照片，乃員警以相機機
    器之功能作用，攝錄上開現場及物品之外觀形貌所形成之圖
    像，不含有人類意思表達之供述要素，所拍攝內容現實情狀
    之一致性，係透過機械原理加以還原，並無人對現實情形之
    記憶、知覺經常可能發生之誤差（如知覺之主觀性及記憶隨
    時間推移而發生變化、遺忘等），故上開照片亦屬非供述證
    據，並無傳聞法則之適用至明（最高法院97年度台上字第
    3854 號判決要旨要旨參照），又被告均未爭執員警有何違
    法取得上開物證之情形（均同意有證據能力，見本院卷第49
    頁背面至50頁），復經本院於審理中踐行調查程序，自均有
    證據能力。
貳、實體部分：
一、訊據被告己○○、甲○○、丁○○均矢口否認有上開犯行，
    被告丁○○辯稱：伊雖為「18度視聽KTV」之負責人，但該
    店內不容許小姐與客人從事性交易，乙○○與戊○○從事性
    交易行為，伊並不知情云云。被告己○○辯稱：伊係店內小
    姐，並無圖利媒介性交易之犯行云云。被告甲○○辯稱：伊
    當日僅係至該店內找丁○○聊天，並未介紹男客戊○○性交
    易服務云云。
二、經查：
（一）被告丁○○係「18度視聽KTV」之負責人，僱用證人乙○○擔任該店之服務小姐，而證人戊○○於98年10月12日晚
      間8時30分許前往「18度視聽KTV」消費，證人乙○○即於
      該店內包廂陪侍戊○○飲酒唱歌，2人於當晚9時30分許前
      往址設臺中市○○路201號金沙汽車旅館202房從事性交完
      畢等情，業經證人戊○○、乙○○於警詢、偵查及本院審
      理中均證述明確（見偵卷第19至28頁、第96至98頁、第11
      8至121頁、本院卷第43至49頁背面），復有偵辦刑案職務
      報告書、職務報告各1份（偵卷第5-6頁），違反社會秩序
      維護法現場記錄表1份（見偵卷第63頁），查獲乙○○、
      戊○○2人性交易之現場照片6幀（見偵卷第66-68頁），
      臺中市政府營利事業登記證、讓渡書各1份（見偵卷第74-
      75頁）在卷可證，是上開事實堪認屬實。
（二）證人乙○○於警詢中略證稱：於98年10月12日當晚，證人
      戊○○進入該店後，係由該店幹部即被告甲○○帶伊進入
      包廂與證人戊○○見面，甲○○並向戊○○詢問可否由伊
      服務。戊○○進入消費1小時後，被告己○○打內線上來
      告知1個小時到了，叫伊問客人是否願意出去從事全套性
      交易。該店男客與服務小姐之性交易方式為：每次消費3
      小時（包含在店內飲酒消費1小時及全套性交易費用）收
      費3800元，伊每次可得2100元，該店則可分得1700元等語
      （見偵卷第24至26頁）。
（三）證人戊○○於偵查中證稱：（98年10月12日）我進去該店
      ，門口有一位叫阿華的人，他跟我說3個小時3800元，他
      們算我3小時3600元，100元服務費跟100元清潔費。所以
      3小時共3800元，消費內容沒有跟我講，但我有去過1次。
      我去之後，先在包廂內喝酒唱歌，之後店內小姐找我出去
      出場到外面旅館性交，出場沒有另外付費，包含在3800元
      內。（問：如果沒有出場為性交易，費用也是3800元？）
      是的，阿華就跟我講3個小時3600元，還要加100元服務費
      、100元清潔費，我在店裡待了約1小時左右，然後就帶小
      姐出場，也不用另外付費，就是3800元即可。（問：警詢
      中你陳述店裡有位小姐打電話來問你要不要帶出場？）是
      櫃臺的小姐用對講機跟包廂內的小姐講的，服務小姐接完
      後就問我要不要帶出場，至於是不是櫃臺小姐撥進來的，
      我不敢確定，因為不是我接的。（問：3800元交給誰？）
      小姐問我要不要出場，我說好，小姐就去拿皮包，我自行
      先下樓，下樓時就只有阿華在，我就將3800元交給阿華。
      ……（問：進去該店是己○○帶你進去的嗎？）不是，是
      阿華帶我進的，他就在門口代客泊車。」等語（見偵卷第
      119-120 頁）。
（四）被告己○○於98年10月12日晚間，當乙○○正於「18度視
      聽KTV」店內包廂陪侍戊○○時，曾以店內對講機自櫃臺
      撥打至該包廂，詢問乙○○有無意願與戊○○出場從事性
      交等情，經證人乙○○於警詢中證述明確（見偵卷第25頁
      ），核與證人戊○○於警詢及偵查中證稱：伊在包廂內消
      費約1小時後，櫃臺小姐便撥打室內對講機至包廂，詢問
      乙○○有無意願與伊出場至汽車旅館從事性交等語相符（
      見偵卷第20頁、第119頁）。又被告己○○曾於98年10月
      13日凌晨乙○○與戊○○性交完畢，遭警查獲前，曾以
      0000000000號行動電話撥打戊○○持用之0000000000號行
      動電話，向乙○○詢問其性交易服務時間已至，戊○○有
      無意願再加購節數等情，經證人戊○○於警詢及偵查中證
      述明確（見偵卷第22頁、第12 0頁），而該名女子經乙○○於本院審理時證稱確係被告己○○等語屬實（見本院卷
      第45頁）。
（五）另證人李泓寬於警詢中亦證稱：伊於98年10月12日23 時
      許前往「18度視聽KTV」消費，係由被告甲○○向伊介紹
      消費方式等語（見偵卷第34頁）。而被告甲○○於警詢中
      供稱：伊在「18度視聽KTV」店內負責泊車及接待客人等
      語（見偵卷第17頁）。又被告丁○○於本院準備程序中供
      稱：98年10月12日案發當天伊出去買東西，所以沒有在店
      裡，伊於晚上8-9點出門，伊去買感冒藥水，伊出去多久
      才回店裡，已經忘記了等語（見本院卷第20頁）。
（六）互核上開被告、證人所述內容可知，被告甲○○為「18
      度視聽KTV」之接待人員，向證人戊○○介紹含性交易之
      消費方式，而被告己○○則要求乙○○詢問戊○○是否出
      場從事性交，並於乙○○與戊○○為性交後，撥打電話詢
      問是否加節等情，堪予認定。又依證人戊○○、乙○○上
      開證詞可知戊○○於「18度視聽KTV」消費所支付之3800
      元費用，均包含從事性交之費用在內，被告丁○○既擔任
      該店之負責人，則對於上開費用含性交易豈有不知之理？
      是被告丁○○、甲○○、己○○3人確有共同基於意圖使
      女子與他人為性交之行為，而媒介以營利之犯意聯絡，而
      媒介乙○○與戊○○至金沙汽車旅館為性交之行為，堪予
      認定。被告丁○○3人上開所辯與事實不符，不足採信。
（七）證人乙○○雖於本院證稱與戊○○係為舊識，案發當日係
      戊○○打電話到「18度視聽KTV」說要來找伊，是由被告
      己○○接的電話。之前戊○○曾約伊很多次，伊都放戊○○鴿子，故為留住戊○○，遂與戊○○前往金沙汽車旅館
      從事性交易，由戊○○支付汽車旅館房間費用並交付性交
      易代價2000元予伊等語（見本院卷第43背面-44頁）。但
      查證人乙○○於本院所為證述內容前後不一，且與警詢中
      所述不同，是否可信已屬有疑。況且證人戊○○於偵查中
      證稱於案發日才認識證人乙○○（見偵卷第120頁），於
      警詢中證稱並未另外給付證人乙○○費用等語（見偵卷第
      19-22頁）。另被告己○○於本院供稱沒有接到戊○○所
      打的電話等語（見本院卷第47頁-48頁）。均足證證人乙○○於本院中所為上開證述內容與事實不符，不足對被告
      為有利認定，附此敘明。
三、核被告丁○○、己○○、甲○○3人所為，均係犯刑法第231
    條第1項之意圖使女子與他人為性交之行為，而媒介以營利
    罪。渠等媒介證人乙○○先為撫摸戊○○生殖器之猥褻行為
    進而為性交行為，猥褻之低度行為，應為性交之高度行為所
    吸收，不另論罪。被告3人之上開犯行間有犯意聯絡、行為
    分擔，應論以共同正犯。爰審酌被告丁○○前曾因營利姦淫
    猥褻案，經臺灣臺中地方法院檢察署檢察官以94年度偵字第
    1393號緩起訴處分確定之素行，被告己○○、甲○○均無同
    類型犯罪之前科；就本件犯行，被告丁○○身為店內負責人
    ，於犯行中處與主導地位，被告己○○、甲○○為員工，涉
    案情節較淺，又念渠等犯罪手段尚屬平和，所為犯罪期間不
    長、所生損害不大，犯罪後均否認犯行之態度等一切情狀，
    分別量處如主文所示之刑，並均諭知易科罰金之折算標準。
    扣案行動電話1支（含0000000000號SIM卡1枚）係供本件媒
    介性交之用，且為被告丁○○所有，業經證人戊○○證述、
    被告丁○○供陳在卷，爰依刑法第38條第1項第2款規定宣告
    沒收之。另扣案之1900元，被告丁○○供稱非其所有，且查
    卷內事證，並無法證明為本件犯罪所得之物，爰不予宣告沒
    收。又扣案之記載小姐名稱與包廂號碼紙條、手持式對講機
    、記帳本（報表）、小姐打卡表、監視器主機、監視器鏡頭
    、監視器營幕等物，均與本件犯罪無關，業經被告丁○○供
    陳在卷，且均非違禁物，是均不予宣告沒收，附此敘明。
據上論斷，應依刑事訴訟法第299條第1項前段，刑法第28條、第
231條第1項前段、第41條第1項前段、第38條第1項第2款、第3項
，刑法施行法第1條之1，判決如主文。
本案經檢察官丙○○到庭執行職務。
中    華    民    國    99    年    5     月    27    日
                  刑事第十二庭  審判長法  官  楊文廣
                                      法  官  柯志民
                                      法  官  周玉蘭
以上正本證明與原本無異。
如不服本判決應於收受判決後10日內向本院提出上訴書狀，並應
敘述具體理由；其未敘述上訴理由者，應於上訴期間屆滿後20日
內向本院補提理由書（均須按他造當事人之人數附繕本）「切勿
逕送上級法院」。
                                      書記官  黃泰能
中    華    民    國    99    年    5     月    27    日
附錄論罪科刑法條
中華民國刑法第231條
（圖利使人為性交或猥褻罪）
意圖使男女與他人為性交或猥褻之行為，而引誘、容留或媒介以
營利者，處 5 年以下有期徒刑，得併科 10 萬元以下罰金。以
詐術犯之者，亦同。
公務員包庇他人犯前項之罪者，依前項之規定加重其刑至二分之
一。

司法院資訊處製作；財團法人民間司法改革基金會備份。
